【裁判字號】    97,易,3851
【裁判日期】    971031
【裁判案由】    竊盜
【裁判全文】
臺灣臺中地方法院刑事判決              97年度易字第3851號
公  訴  人  臺灣臺中地方法院檢察署檢察官
被      告  乙○○
                    號
                    現另案在臺灣臺中戒治所強制戒治中
上列被告因竊盜案件，經檢察官提起公訴（97年度偵字第18175
號），本院判決如下：
    主    文
乙○○犯竊盜罪，累犯，處有期徒刑肆月，鑰匙壹支沒收。
    犯罪事實
一、乙○○前於民國93年間分別因竊盜案件，經本院以94年度易
    字第136號判決判處有期徒刑1年8月確定，及因違反動產擔
    保交易法案件，經本院以94年度中簡字第1575號判決判處有
    期徒刑3月，嗣經本院裁定應執行有期徒刑1年10月確定，於
    95年10月8日縮刑期滿執行完畢。詎仍不知悔改，竟基於竊
    取他人財物之犯意，意圖為自己不法之所有，於96年9月25
    日晚上10時許，在臺中縣太平市○○街與立德街口，以自備
    之鑰匙啟動丙○○所有之車牌號碼NG-0635號自小客車而竊
    取之，得手後供己代步使用。嗣經丙○○報案，經警於97年
    9月26日下午5時30分許，在臺中市○區○○○路17號前，尋
    獲上開汽車，並在車內採集到不知情之乙○○之弟張銘峻的
    DNA，而循線查獲上情。
二、案經臺中市警察局第一分局報請臺灣臺中地方法院檢察署檢
    察官偵查起訴。
    理    由
一、按被告以外之人於審判外之言詞或書面陳述，除法律有規定
    者外，不得作為證據，刑事訴訟法第159條第1項定有明文，
    此即學理上所稱「傳聞證據排除法則」。被告以外之人於偵
    查中向檢察官所為之陳述，除顯有不可信之情況者外，得為
    證據；被告以外之人於審判外之陳述，雖不符同法第159 條
    之1至第159條之4之規定，而經當事人於審判程序同意作為
    證據，法院審酌該言詞陳述或書面陳述作成時之情況，認為
    適當者，亦得為證據。當事人、代理人或辯護人於法院調查
    證據時，知有第159條第1項不得為證據之情形，而未於言詞
    辯論終結前聲明異議者，視為有前項之同意，亦為同法第
    159之1第2項及第159條之5所分別明定。而鑒於採用傳聞證
    據排除法則之重要理由之一，係因傳聞證據未經當事人之反
    詰問予以覈實，若當事人願放棄對原供述人之反對詰問時，
    原則上即可承認該傳聞證據之證據能力，而揆諸我國刑事訴
    訟法第159條之5之立法理由，除參照前述傳聞證據排除法則
    之基本法理外，亦參考日本刑事訴訟法第326條之立法例，
    查日本刑事審判實務之運作，有關檢察官及被告均同意作為
    證據之傳聞書面材料或陳述，可直接援引該國刑事訴訟法第
    326條作為傳聞例外之法律依據，僅在檢察官與被告不同意
    之情況下，乃須根據其他傳聞例外規定俾以斟酌該等書面材
    料或陳述是否具有證據能力，在當事人間無爭執之案件中，
    傳聞證據基本上均可依據前引規定提出於法院使用。據此，
    我國刑事訴訟法第159條之5之適用應可作同上之解釋，本件
    證人即被害人丙○○、證人張銘峻在警詢時所為之證述內容
    ，固為被告以外之人在審判外之陳述，均屬傳聞證據，惟被
    告就前開審判外之陳述，迄於言詞辯論終結前，對於該等證
    詞之證據能力均未為異議之聲明，而本院審酌彼等陳述作成
    時之情況，核無違法取證及證明力明顯過低而顯有不可信之
    瑕疵及情況，亦認為以之作為證據為適當，故依上開規定及
    說明，前開證人之陳述自得作為證據，合先敘明。
二、訊據被告乙○○對於上揭犯罪事實坦承不諱，核與證人即被
    害人丙○○及證人張銘峻於警詢時所證述之情節大致相符，
    且有現場採證照片14張、內政部警政署刑事警察局97年5月
    16日刑醫字第0970052948號鑑驗書、車籍查詢-基本資料詳
    細畫面各1份在卷可稽，復有鑰匙1支扣於另案〔即臺灣高等
    法院97年度上訴字第2186號卷 (含本院97年度訴字第2440號
    刑事卷及偵查卷宗〕可證，堪認被告之自白與事實相符，本
    件事證明確，其犯行應堪認定。
三、核被告所為，係犯刑法第320條第1項竊盜罪。爰審酌被告前
    有竊盜前科，猶恣意竊取他人財物，足見其品行非佳，且被
    告所竊取之汽車，係屬他人交通往來之工具，經濟價值非低
    ，對於被害車主所生危害尚非輕微，惟念及被告犯後尚能坦
    認犯行、態度尚佳，及及其犯罪之動機、目的、手段等一切
    情狀，量處如主文所示之刑。又另案扣得之鑰匙1支  (即96
    年度保管字第6553號) ，係被告用以為本件犯罪行竊之物，
    且屬被告所有，業據其供述在卷，爰依刑法第38條第1項第2
    款之規定，宣告沒收。
據上論斷，應依刑事訴訟法第299條第1項前段，刑法第320條第1
項、第47條第1項、第38條第1項第2款，刑法施行法第1條之1，
判決如主文。
本案經檢察官甲○○到庭執行職務。
中    華    民    國    97    年    10    月    31    日
                        刑事第三庭  法  官  楊曉惠
上正本證明與原本無異。
如不服本判決，應於送達後10日內向本院提出上訴狀（應敘述具
體理由並附繕本）。
上訴書如未敘述理由，應於上訴期間屆滿後20日內補提理由書於
本院。
                                    書記官  陳玲誼
中    華    民    國    97    年    10    月    31    日
附錄論罪科刑法條
刑法第320條第1項
意圖為自己或第三人不法之所有，而竊取他人之動產者，為竊盜
罪，處五年以下有期徒刑、拘役或五百元以下罰金。


司法院資訊處製作；財團法人民間司法改革基金會備份。
